台灣台中地方法院刑事判決　　　　　　　　　　　　九十一年度訴字第二六三號
　　公　訴　人　臺灣臺中地方法院檢察署檢察官
　　被　　　告　乙○○
　　　　　　　　庚○○
右列被告等因竊盜案件，經檢察官提起公訴（九十一年度偵字第二四四二、二七二二
、六０四八、一四七０三、一四九五一、一五七一六號），及移送併辦（九十一年度
偵字第五六一二、一九五一０號），本院判決如左：
    主  文
乙○○共同以犯竊盜罪為常業，累犯，處有期徒刑年，並應於刑之執行前令入勞動
場所強制工作年。扣案之破壞剪壹支、機車鑰匙壹支均沒收。
庚○○共同連續攜帶兇器竊盜，處有期徒刑壹年。扣案之油壓剪壹支沒收。
    事  實
一、乙○○前曾因違反槍砲彈藥刀械管制條例案件，經本院以八十七年度訴字第五四
    七號判處有期徒刑一年，罰金新台幣（下同）十五萬元，如易服勞役以三百元折
    算一日，並於刑之執行完畢後令入勞動場所強制工作三年，經最高法院駁回上訴
    確定；復因違反毒品危害防制條例案件，經本院以八十七年度訴字第二六一０號
    判處有期徒刑一年六月，經台灣高等法院台中分院駁回上訴確定，兩案接續執行
    後，於民國（下同）九十一年七月十五日因縮短刑期假釋期滿，假釋未經撤銷而
    執行完畢；猶不知悔改，復意圖為自己不法之所有，基於攜帶兇器竊盜之常業犯
    意，先後連續為下列竊盜犯行，並以之為業，恃此維生：
    (1)於九十年十一月十八日上午七時許，在台中縣和平鄉○○村○○路三號前，攜
      帶其所有客觀上足供兇器使用之Ｔ型扳手一支（已丟棄），竊取辛○○所有車
      牌號碼ＣＤ－八四０二號自小客車一輛，得手後，乃將上開車輛之二面車牌拆
      卸丟棄，並駛回台中市干城車站附近，再以活動扳手一支（已丟棄），竊取停
      放在該處某輛自小客車上懸掛之經不詳姓名之人所變造之車牌號碼ＥＯ－三六
      七九號車牌二面後，改懸掛在上開竊得之車輛上，以躲避警方之查緝。
    (2)於九十年十一月二十四日晚上十一時許，在台中縣和平鄉○○村○○路○段五
      十四號前，攜帶前開其所有客觀上足供兇器使用之Ｔ型扳手一支，竊取甲○○
      所有車牌號碼ＷＶ－八四七一號自小客車一輛，得手後，復將上開車輛之二面
      車牌拆卸丟棄，並駛回台中市干城車站附近，再以前開活動扳手一支，竊取停
      放在該處某輛自小客車上懸掛之經不詳姓名之人所變造之車牌號碼Ｘ七－七一
      三五號車牌二面後，改懸掛在上開竊得之車輛上，以躲避警方之查緝。乙○○
      嗣後乃分別以上開二輛竊得之自小客車向丁○○（業經台灣台中地方法院檢察
      署檢察官以九十一年度偵字第三三九六號偵查起訴）抵押借款一萬元及五千元
      ，丁○○復將其中一輛懸掛變造車牌號碼Ｘ七－七一三五號車牌之自小客車借
      予其弟林守立（亦經同署檢察官以九十一年度偵字第三三九六號偵查起訴）駕
      駛；嗣於九十一年二月十百下午，林守立駕駛該輛自小客車行經台中市北屯區
      ○○○○街與安順北一街口時為警查獲，始循線查知上情。
    (3)於九十一年一月二十九日下午四時許，夥同與之有共同犯意聯絡之癸○○（已
      另行審結），攜帶癸○○所有客觀上足供兇器使用之破壞剪一支，二人共乘一
      輛機車四處尋找行竊目標，俟在台中市○○路與進化北路口北屯國小前，見己○○所有價值約二千元之腳踏車一輛未上鎖，乃由乙○○徒手竊取之，得手後
      ，二人將該輛腳踏車牽往台中市○○路與樂業路口，正欲變賣予壬○○（俟到
      案後另行審結）牟利時，為警當場查獲。
    (4)於九十一年七月二十五日晚上七時十分許，夥同與之有共同犯意聯絡之庚○○
      ，攜帶其所有客觀上足供兇器使用之油壓剪一支，二人共乘一輛機車四處尋找
      行竊目標，俟在台中縣太平市○○○街六八號前，見泰國籍男子PHANNADEE
      TRONG所有之腳踏車一輛停放該處，乃由乙○○持油壓剪（未據扣案）剪斷該
      腳踏車之鎖鍊，竊取該輛腳踏車，得手後，交由在旁把風之庚○○騎乘離去，
      乙○○則騎乘機車尾隨在後；嗣於同日晚上七時十五分許，乙○○、庚○○分
      別騎乘機車與上開竊得之腳踏車，行至台中縣太平市○○○路十五巷內，為警
      查覺可疑上前盤查，乙○○見狀旋即騎乘機車逃逸，庚○○則為警當場查獲。
    (5)於九十一年七月二十八日下午一時許，在台中市○區○○街一一二號前，以自
      備之機車鑰匙一支，竊取戊○○所有交由丙○○使用之車牌號碼ＧＷＮ－七九
      三號機車一輛，得手後供己騎乘使用；嗣於九十一年七月二十九日晚上七時許
      ，乙○○騎乘上開竊得之機車，行經台中市○○路與學士路口時，為警發覺而
      當場逮捕，並扣得乙○○所有供行竊使用之機車鑰匙一支。
    (6)於九十一年八月十一日下午二時三十分許，在台中市○區○○路與精武路口省
      立游泳池大門口，徒手竊取不詳姓名年籍之人所有業已上鎖之腳踏車一輛，得
      手後，乃將該輛腳踏車牽離現場；嗣於同日下午三時三十分許，乙○○仍手牽
      該輛上鎖之腳踏車，行至台中市○區○○路一三一巷口時，為警查覺有異而當
      場逮捕。
二、庚○○復承前開意圖為自己不法之所有之概括犯意，於九十一年十月二日晚上七
    時五十分許，攜帶其所有客觀上足供兇器使用之油壓剪一支，在台中市○區○○○路三七八之十八號前，見子○○所有之腳踏車一輛停放該處，乃持油壓剪剪斷
    該腳踏車之鎖鍊，竊取該輛腳踏車，得手後，供己騎乘使用。嗣於同日晚上八時
    許，庚○○騎乘上開竊得之腳踏車，行至台中市○區○○街與衛道路口時，為警
    查覺可疑上前盤查，始查知上情，並扣得庚○○所有供行竊使用之油壓剪一支。
三、案經臺中市警察局移送暨臺中市警察局第二分局、第三分局及臺中縣警察局霧峰
    分局報告臺灣臺中地方法院檢察署檢察官偵查起訴，及同署檢察官移送併案審理
    。
    理  由
一、訊據被告乙○○除對事實欄一(4)與被告庚○○共同竊盜部分之犯罪事實否認外，
    餘均坦承不諱，核與共犯癸○○之供述相符，且經被害人辛○○、甲○○、己○○、泰國籍男子PHANNADEE  TRONG、丙○○指訴綦詳，復經證人江宥信、丁○○
    、林守立證述明確，並有被害人辛○○、甲○○、己○○、丙○○出具之贓物認
    領保管單、運圓工業有限公司出具之偽造車牌鑑定報告及機車照片等在卷足稽，
    另有破壞剪一支、機車鑰匙一支扣案可證；再被告乙○○雖否認與被告庚○○於
    前開事實欄一(4)所示之時、地，持油壓剪一支，共同竊取泰國籍男子PHANNADEE
      TRONG所有之腳踏車一輛之犯行，惟查該部分事實除據被告庚○○於警訊、偵
    查中供承不諱，且於本院審理中亦供述明確，被告庚○○既自承與被告乙○○係
    親密之男女朋友關係，應無設詞攀誣之理，況被告庚○○為警逮捕時，自其身上
    並未查獲被告庚○○所供之犯案工具油壓剪一支，是被告庚○○供稱係由被告乙○○持該支油壓剪剪斷腳踏車鍊鎖而竊取該輛腳踏車，隨後由被告乙○○騎乘機
    車尾隨在後等詞，足堪採信；事證明確，被告乙○○之竊盜犯行，洵堪認定。另
    被告庚○○對於右揭其所為之竊盜犯行，均坦承不諱，核與被害人泰國籍男子
    PHANNADEE  TRONG、子○○於警訊中指述之被害情節相符，且有被害人出具之贓
    物認領保管單在卷足參，復有被告庚○○所有供行竊使用之油壓剪一支扣案可稽
    ，事證明確，被告庚○○之竊盜犯行，亦堪認定。
二、按刑法上所謂常業犯，係指反覆以同種類行為為目的之社會活動之職業性犯罪而
    言，亦即恃犯罪所得維生，至於犯罪時間長短、所得多寡、是否恃此為唯一謀生
    職業，均非所問。本件被告乙○○於上開期間內，反覆以大致相同之方法，持客
    觀上可供兇器使用之器具，竊取他人之自小客車、腳踏車等財物，得手後，復持
    向他人抵押借款，或準備銷贓，足見其係恃此維生。核被告乙○○所為，係犯刑
    法第三百二十二條之常業竊盜罪。檢察官移送併案審理部分（九十一年度偵字第
    五六一二號）即如事實欄一(1)、(2)所示之事實，因與本件公訴人就被告乙○○已
    起訴論罪部分之犯罪事實，有實質上一罪關係，為起訴效力所及，本院自應併予
    審究。另按刑法第三百二十一條第一項第三款之攜帶兇器竊盜罪，係以行為人攜
    帶兇器竊盜為其加重條件，此所謂兇器，其種類並無限制，凡客觀上足對人之生
    命、身體、安全構成威脅，具有危險性之兇器均屬之，且祇須行竊時攜帶此種具
    有危險性之兇器為已足，並不以攜帶之初有行兇之意圖為必要（最高法院七十九
    年度台上字第五二五三號判例要旨可供參照）。油壓剪為足以殺傷人生命、身體
    之器械，顯為具有危險性之兇器，被告庚○○於行竊時攜帶使用之，核其所為，
    係犯刑法第三百二十一條第一項第三款攜帶兇器加重竊盜罪; 公訴意旨漏未斟酌
    此點，而認被告係犯同法第三百二十條第一項之普通竊盜罪，尚有未洽，惟其基
    本事實同一，本院自應予審理，並變更其起訴法條。至檢察官移送併案審理部分
    （九十一年度偵字第一九五一０號）即如事實欄二所示之事實，因與本件公訴人
    就被告庚○○已起訴論罪部分之犯罪事實，有連續犯之裁判上一罪關係，應為起
    訴效力所及，本院自應併予審究。又被告乙○○與同案被告癸○○二人間，及與
    被告庚○○二人間，分別就上開竊取腳踏車部分犯行，各有犯意之聯絡，行為之
    分擔，均為共同正犯。再被告庚○○前後二次加重竊盜犯行，時間緊接，犯罪構
    成要件相同，顯係基於概括犯意，應依連續犯之規定，以一罪論，並依法加重其
    刑。再被告乙○○曾因違反槍砲彈藥刀械管制條例案件，經本院以八十七年度訴
    字第五四七號判處有期徒刑一年，罰金十五萬元，如易服勞役以三百元折算一日
    ，並於刑之執行完畢後令入勞動場所強制工作三年，經最高法院駁回上訴確定；
    復因違反毒品危害防制條例案件，經本院以八十七年度訴字第二六一０號判處有
    期徒刑一年六月，經台灣高等法院台中分院駁回上訴確定，兩案接續執行後，於
    九十一年七月十五日始因縮短刑期假釋期滿，假釋未經撤銷而執行完畢，其於五
    年以內再犯本件有期徒刑以上之罪，為累犯，應依刑法第四十七條規定加重其刑
    。爰審酌被告二人素行不佳，有渠等之台灣台中地方法院檢察署刑案資料查註紀
    錄表各一份附卷可參，足徵被告二人自制力之薄弱，不思以青壯之身，自謀其力
    ，自營生活，幸而被告二人犯罪後尚均能坦承犯行，態度堪稱良好，並考量被告
    二人犯罪之動機、目的、手段、所生危害等一切情狀，分別量處如主文所示之刑
    。另按「十八歲以上之竊盜犯、贓物犯，有左列情形之一者，得於刑之執行前，
    令入勞動場所強制工作：一、有竊盜之習慣者。二、以竊盜罪或贓物罪為常業者
    。」竊盜犯贓物犯保安處分條例第三條第一項定有明文。本件被告為被告非無謀
    生能力之人，惟竟於短短數月之間，一再犯竊盜案，並以之為常業，為矯正其竊
    盜惡習，維護社會治安，爰依竊盜犯贓物犯保安處分條例第三條第一項第二款之
    規定，諭知於其刑之執行前令入勞動場所強制工作三年。扣案之破壞剪一支、機
    車鑰匙一支，分別係屬同案被告癸○○及被告乙○○所有，且供同案被告癸○○
    與被告乙○○犯罪所用之物，業據同案被告癸○○及被告乙○○供明在卷，爰均
    應依刑法第三十八條第一項第二款之規定宣告沒收。再扣案之油壓剪一支，則係
    被告庚○○所有，且供犯罪所用之物，業據被告庚○○供明在卷，爰依刑法第三
    十八條第一項第二款之規定宣告沒收。另供犯事實欄一(1)、(2)部分犯行所用之Ｔ
    型扳手一支及活動扳手一支，雖均屬被告乙○○所有，然據被告乙○○供稱其業
    將之丟棄，又供犯事實欄一(4)部分犯行所用之油壓剪一支，雖亦據被告庚○○供
    稱係屬共同被告乙○○所有，然因均未據扣案，為免將來執行之困難，爰不併予
    宣告沒收，附此敘明。
據上論斷，應依刑事訴訟法第二百九十九條第一項前段、第三百條，刑法第二十八條
、第五十六條、第三百二十二條、第三百二十一條第一項第三款、第四十七條、第三
十八條第一項第二款，竊盜犯贓物犯保安處分條例第三條第一項第二款、第四條、第
五條第一項前段，判決如主文。
中      華      民      國    九十一    年     十二     月      三      日
                                台灣台中地方法院刑事第六庭
                                    法  官  許  月  馨
右正本證明與原本無異。
如不服本判決，應於送達後十日內向本院提出上訴狀 （須附繕本） ，上訴於台灣高
等法院台中分院。
                                    書記官
中      華      民      國    九十一    年     十二     月      三      日
附錄本案所犯法條全文所犯法條
中華民國刑法第三百二十二條
以犯竊盜罪為常業者，處一年以上七年以下有期徒刑。
中華民國刑法第三百二十一條
犯竊盜罪而有左列情形之一者，處六月以上、五年以下有期徒刑：
三  攜帶兇器而犯之者。
